【裁判字號】    98,審易,1496
【裁判日期】    981130
【裁判案由】    竊盜
【裁判全文】
臺灣桃園地方法院刑事判決            98年度審易字第1496號
公  訴  人  臺灣桃園地方法院檢察署檢察官
被      告  戊○○
上列被告因竊盜案件，經檢察官提起公訴（98年度偵字第16239
號、第15780 號），嗣於本院準備程序進行中，被告就被訴事實
為有罪之陳述，經本院告知簡式審判程序意旨，並聽取公訴人及
被告之意見後，本院裁定改依簡式審判程序審理，並判決如下：
    主  文
戊○○攜帶兇器竊盜，累犯，處有期徒刑拾壹月；又攜帶兇器竊
盜，累犯，處有期徒刑拾壹月；又竊盜，累犯，處有期徒刑肆月
；又攜帶兇器竊盜，累犯，處有期徒刑拾壹月。應執行有期徒刑
貳年拾月。
其餘被訴加重竊盜部分公訴不受理。
    事  實
一、戊○○前於民國92年間因竊盜案件，經本院以92年度易字第
    816 號判決判處有期徒刑8 月確定；於同年間再因竊盜案件
    ，經臺灣新竹地方法院以92年度易字第669 號判決判處有期
    徒刑10月確定；繼於93年間因連續施用第二級毒品案件，經
    本院以93年度訴字第1245號判決判處有期徒刑1 年確定，上
    開三罪接續執行，於95年1 月11日縮刑假釋併付保護管束出
    監，嗣經撤銷假釋，尚餘殘刑7 月23日；於92年間另因贓物
    案件，經本院以94年度壢簡字第1605號判決判處有期徒刑3
    月確定；再於95年間因施用第二級毒品案件，經本院以95年
    度壢簡字第1423號判決判處有期徒刑6 月確定；於同年間又
    因施用第一、二級毒品案件，經本院以95年度訴字第2559號
    判決分別判處有期徒刑10月、8 月，應執行刑有期徒刑1 年
    3 月確定，上開四罪嗣經本院以96年度聲減字第2770號裁定
    分別減為有期徒刑1 月15日、3 月、5 月、4 月，並就95年
    間所犯施用毒品之三罪定其應執行刑為有期徒刑9 月確定，
    並與前揭殘刑7 月23日及94年間所犯贓物罪減刑後之有期徒
    刑1 月15日接續執行，於96年11月6 日易科罰金執行完畢（
    於本案構成累犯）。詎其仍不知悔改，分別基於意圖為自己
    不法所有之犯意，而為下列竊盜犯行：
  (一)於97年4 月16日上午7 時20分許，在桃園縣楊梅鎮○○路21
    7 巷3 號前，持客觀上可為兇器之螺絲起子（未扣案），撬
    開金家建材有限公司所有，交由己○○（起訴書誤載為甲○○，本院應予更正）所駕駛之牌照號碼為4551-MZ 號之自用
    小貨車左前車門及龍頭鎖後竊取得手，隨即駕駛至桃園縣新
    屋鄉○○村○○○○道路旁棄置該處，嗣經警於97年4 月22
    日尋獲，並採集遺留於該車內煙盒之煙蒂後送驗，結果發現
    與戊○○之DNA-STR 型別相符，進而查悉上情。
  (二)於97年5 月29日凌晨2 時許，在桃園縣楊梅鎮○○路○ 段2
    號前，持客觀上可為兇器之螺絲起子1 支（未扣案），竊取
    甲○○所有牌照號碼為K7-4383 號之自用小客貨車，隨即駕
    駛至桃園縣平鎮市地區，嗣警於97年6 月1 日尋獲，並採集
    遺留於該車內飲料瓶罐上之跡證後送驗，結果發現與戊○○
    之DNA-STR 型別相符，進而查悉上情。
  (三)於97年6 月27日凌晨3 時10分許，在新竹縣湖口鄉○○路與
    新湖路交叉路口，藉丁○○未將其所有牌照號碼為5767-FV
    號之自用小客車熄火之際竊取該車得手，繼而破壞該車輛內
    裝，嗣經警於97年中秋節前，在新竹縣新埔鄉照門山區內尋
    獲該車，並採集遺留於該車內之煙蒂後送驗，結果發現與戊○○之DNA-STR 型別相符，進而查悉上情。
  (四)於97年11月14日晚間8 時25分許，在新竹縣竹北市○○街80
    7 號前，持客觀上可為兇器之扁鑽、老虎鉗，破壞副駕駛座
    之門鎖後，竊取乙○○所有牌照號碼為3H-3896 號之自用小
    客車，繼而卸除該車車牌並竊取該車內部之物品，隨即駕駛
    至桃園縣新農街552 號前棄置該處，嗣警於97年11月20日尋
    獲，並採集遺留於該車內飲料瓶罐上之跡證後送驗，結果發
    現與戊○○之DNA-STR 型別相符，進而查悉上情。
二、案經桃園縣政府警察局楊梅分局及內政部警政署保二總隊第
    三大隊第一中隊分別報請臺灣桃園地方法院檢察署檢察官偵
    查起訴。
    理  由
壹、有罪部分：
一、本案被告戊○○所犯之罪，並非法定刑為死刑、無期徒刑或
    最輕本刑3 年以上有期徒刑之罪，亦非高等法院管轄第一審
    之案件，而被告於準備程序中就被訴事實已為有罪之陳述，
    經本院告知簡式審判程序之旨，並聽取公訴人及被告之意見
    後，本院乃依刑事訴訟法第273 條之1 第1 項規定，裁定改
    行簡式審判程序，合先敘明。
二、上揭事實業據被告戊○○於本院審理時坦承不諱，核與被害
    人己○○於警詢時之指述及被害人甲○○、丁○○、乙○○
    分別於警詢、偵查時之指述情節相符，復有內政部警政署刑
    事警察局97年10月14日刑醫字第0970141961號、98年1 月16
    日刑醫字第0980000304號、98年6 月2 日刑醫字第09800531
    95號鑑驗書及乙○○贓物認領保管單各1 份、桃園縣政府警
    察局車輛尋獲電腦輸入單及刑案現場勘察紀錄表各2 份、失
    車唯讀案件基本資料4 份、乙○○失竊車輛照片10張等附卷
    可稽，足認被告前開任意性自白與事實相符，堪以採信。綜
    上，本件事證明確，被告犯行已堪認定，應依法論罪科刑。
三、核被告上開事實欄一(一)(二)(四)所為，均係犯刑法第321 條第1
    項第3 款之攜帶兇器竊盜罪；上開事實欄一(三)所為，係犯刑
    法第320 條第1 項之竊盜罪。被告上開四次竊盜犯行，犯意
    各別，行為互殊，應予分論併罰。又被告有如上開事實欄一
    所載之科刑及執行紀錄，有臺灣高等法院被告前案紀錄表1
    份在卷可佐，其受徒刑執行完畢後5 年內，故意再犯本件有
    期徒刑以上之數罪，均為累犯，皆應依刑法第47條第1 項之
    規定，加重其刑。爰審酌被告正值壯年，不思以正當手段獲
    取財物，竟圖不勞而獲為本案竊盜犯行，危害社會治安及被
    害人之權益，所為非是，並衡其犯罪之動機、目的、手段、
    犯後態度及所竊取財物之價值等情，分別量處如主文所示之
    刑，並定其應執行之刑，以示懲儆。至扣案之扁鑽、老虎鉗
    、手套等物，被告於本院審理時否認為其所有，復查無證據
    證明上開物品為被告所有，爰均不予宣告沒收。
貳、不受理部分：
一、本件公訴意旨另以：被告戊○○於97年12月24日下午3 時55
    分許，在桃園縣龍潭鄉龍潭科學園區內，持客觀上可為兇器
    之螺絲起子，開啟彭康宴所有牌照號碼為8595-HD 號之自用
    小客車車門後，竊取彭康宴所有筆記型電腦1 臺、行動電話
    1 支及彭康宴之護照1 本等物，嗣經警方採集遺留於該車內
    之煙蒂後送驗，結果發現與戊○○之DNA-STR 型別相符，進
    而查悉上情。因認被告戊○○涉犯有刑法第321 條第1 項第
    3 款之攜帶兇器竊盜罪嫌。
二、按已經提起公訴或自訴之案件，在同一法院重行起訴者，應
    諭知不受理之判決，刑事訴訟法第303 條第2 款定有明文。
    又一事不再理為刑事訴訟法上一大原則，蓋對於同一被告之
    一個犯罪事實，無論是實質上一罪或裁判上一罪，祇有一個
    刑罰權，不容重複裁判，故檢察官就同一事實為先後兩次起
    訴，法院應依刑事訴訟法第303 條第2 款就重行起訴部分諭
    知不受理之判決（最高法院90年度台非字第50號判決要旨參
    照）。
三、經查，同一犯罪事實，業經臺灣桃園地方法院檢察署檢察官
    於98年8 月28日以98年度偵字第17382 號聲請簡易判決處刑
    書向本院提起公訴，於98年9 月9 日繫屬本院，經本院分為
    98年度壢簡字第2483號案件，現由本院寧股審理中，此有該
    案聲請簡易判決處刑書及臺灣高等法院被告前案紀錄表各1
    份在卷可稽，而本件係在98年9 月25日始繫屬於本院，有臺
    灣桃園地方法院檢察署98年9 月25日丙○堂往98偵16239 字
    第79841 號函上所蓋之本院收文章戳在卷可考，是本件係繫
    屬在後之案件，依上說明，本件上開犯行部分係公訴人就同
    一案件重行起訴，爰不經言詞辯論，逕為不受理之諭知。
據上論斷，應依刑事訴訟法第273 條之1 第1 項、第299 條第1
項前段、第303 條第2 款、第307 條，刑法第321 條第1 項第3
款、第320 條第1 項、第47條第1 項、第51條第5 款，刑法施行
法第1 條之1 第1 項、第2 項前段，判決如主文。
本案經檢察官黃怡菁到庭執行職務。
中    華    民    國    98    年   11    月     30    日
                        刑事庭  法  官  鍾雅蘭
以上正本證明與原本無異。
如不服本判決，得自收受送達之翌日起10日內向本院提出上訴狀
（應附繕本），其未敘述上訴理由者，應於上訴期間屆滿後20日
內補提理由書狀於本院，上訴於臺灣高等法院。
                                書記官  楊郁馨
中    華    民    國    98    年   11    月     30    日
附錄本案論罪科刑法條：
中華民國刑法第321條
犯竊盜罪而有左列情形之一者，處六月以上、五年以下有期徒刑
：
一、於夜間侵入住宅或有人居住之建築物、船艦或隱匿其內而犯
    之者。
二、毀越門扇、牆垣或其他安全設備而犯之者。
三、攜帶兇器而犯之者。
四、結夥三人以上而犯之者。
五、乘火災、水災或其他災害之際而犯之者。
六、在車站或埠頭而犯之者。
前項之未遂犯罰之。
中華民國刑法第320條
意圖為自己或第三人不法之所有，而竊取他人之動產者，為竊盜罪
，處五年以下有期徒刑、拘役或五百元以下罰金。
意圖為自己或第三人不法之利益，而竊佔他人之不動產者，依前項
之規定處斷。
前二項之未遂犯罰之。


司法院資訊處製作；財團法人民間司法改革基金會備份。
